【裁判字號】    89,簡上,16
【裁判日期】    890815
【裁判案由】    違反就業服務法
【裁判全文】
臺灣宜蘭地方法院刑事判決                          八十九年度簡上字第一六號
    上  訴  人  甲○○
    即  被  告
    選任辯護人  林志嵩律師
右列上訴人即被告因違反就業服務法案件，不服本院宜蘭簡易庭中華民國八十九年二
月十九日八十九年度宜簡字第八號第一審判決（聲請處刑案號：八十八年度偵字第三
九二一號），提起上訴，本院合議庭為第二審判決如左：
    主  文
原判決撤銷。
甲○○無罪。
    理  由
一、公訴意旨略以：被告甲○○明知雇主不得未經許可聘僱他人所申請聘雇之外國人
    ，以及不得聘僱許可失效之外國人，竟於民國八十八年五月十六日起，以每人每
    日新幣五百元之代價，未經許可僱用德寶營造股份有限公司所申請聘僱之泰籍外
    國人ＳＵＫＰＨＯＯＷＯＮＧ  ＪＩＴＴＡ與ＤＡＥＮＧＭＡ  ＫＨＡＭＰＩＡ
    二人以及許可失效之泰國籍外國人ＴＨＵＲＡＮＴＨＡＩＳＯＮＧ  ＮＯＮ一人
    ，在台北市工地從事泥水工作；嗣於同年六月二十四日下午六時許，在台北縣泰
    山鄉○○路八號之貨櫃屋內，為警查獲上述三人。因認被告涉犯就業服務法第五
    十八條第一項後段罪嫌。
二、按犯罪事實應依證據認定之，無證據不得推定其犯罪事實；又不能證明被告犯罪
    者，應諭知無罪之判決；刑事訴訟法第一百五十四條、第三百零一條分別定有明
    文。
三、訊據被告堅詞否認有右揭犯行，辯稱上開三名外勞實由春耀工程有限公司（以下
    稱春耀公司）所僱用，伊所以於警訊、偵查中自白係伊僱用，實因其中ＳＵＫＰ
    ＨＯＯＷＯＮＧ  ＪＩＴＴＡ為其外甥，伊因接獲春耀公司負責人丁○○電話告
    知其外甥為警查獲，始前往查獲現場瞭解情形，而上開三名外勞之因丁○○允諾
    願為伊繳納罰金，並負責伊外甥之機票及罰金，才供稱伊為該三名外勞之工頭，
    然伊平日係在宜蘭地區工作，從未任工頭或承包任何工程等語。經查：
（一）證人即本件查獲之台北縣新莊分局警員乙○○證稱：當時係於前揭查獲地點發
      現三名外勞，並由貨櫃屋屋主通知雇主前來，該地為春耀公司堆放雜物之處。
      查獲時被告不在場，係由台北縣新莊分局明志派出所通知被告到場。至外勞遣
      返之機票費用及罰金均非被告所繳付，而係自稱春耀公司之人所繳付等語。另
      證人即本件查獲當時任職於台北縣新莊分局明志派出所警員丙○○則證稱：伊
      於查獲本件非法外勞之現場發現有春耀公司之機器，因負責人丁○○不在場，
      嗣後警方通知丁○○至警局說明，伊並不知丁○○與被告係何關係，查獲當時
      被告並不在場，且機票等費用為自稱春耀公司之人所繳付並非被告等語。綜上
      證詞可知該查獲地點為春耀公司堆放物品之處，並包括春耀公司之機器，警方
      查獲時係通知春耀公司之負責人丁○○至警局說明，上開外勞之遣返機票費用
      又由春耀公司而非被告所繳付，足徵上開三名外勞應係春耀公司所僱用。
（二）又查，前開春耀公司之負責人為丁○○，而被告並非該公司之負責人或股東，
      被告於八十八年間受僱於位於宜蘭縣礁溪鄉之國溢企業社等事實，有上開春耀
      公司之設立及變更登記事項卡、被告之八十八年綜合所得稅各類所得扣繳暨免
      扣繳憑單在卷可稽，再衡以被告於查獲時並不在現場，足徵被告辯稱伊均於宜
      蘭地區工作，並未受僱於春耀公司一節，堪予採信。再查，被告之妻確係泰國
      籍，有被告妻ＳＡＭＯＲＮＲＩＴ  ＳＩＲＩＰＯＲＮ之護照影本、配偶居留
      證影本附卷可佐，益徵被告前開所辯非虛。此外復查無其他積極證據足資證明
      被告非法聘僱未經許可之外國人。原審未查，遽予論罪科刑，尚有未洽，被告
      上訴意旨，否認犯罪，以此指摘原判決不當，為有理由，自應由本院將原判決
      予以撤銷，另為被告無罪判決之諭知。
據上論斷，應依刑事訴訟法第四百五十五條之一第一項、第三項、第三百六十九條第
一項前段、第三百六十四條、第三百零一條第一項，判決如主文。
本案經檢察官林吉泉到庭執行職務
中    華    民    國    八十九    年     八      月     十五        日
                                  臺灣宜蘭地方法院刑事第二庭
                              審判長      法  官  黃  永  勝
                                          法  官  林  俊  廷
                                          法  官  郭  淑  珍
右正本與原本無異。
本件不得上訴。
                                          書記官  陳  淑  宜
中    華    民    國    八十九    年     八      月     十六        日


司法院資訊處製作；財團法人民間司法改革基金會備份。
